【裁判字號】    97,訴緝,27
【裁判日期】    970827
【裁判案由】    違反毒品危害防制條例
【裁判全文】
臺灣臺南地方法院刑事判決              97年度訴緝字第27號
公  訴  人  臺灣臺南地方法院檢察署檢察官
被      告  乙○○
                  （現在臺灣臺南監獄臺南分監另案執行中）
指定辯護人  本院公設辯護人甲○○
上列被告因毒品危害防制條例案件，經檢察官提起公訴（95年度
偵字第8563號），本院判決如下：
    主    文
乙○○連續販賣第一級毒品，累犯，處有期徒刑拾肆年，扣案之
第一級毒品海洛因壹小包（淨重零點零玖公克）沒收銷燬之，扣
案之上開毒品空包裝袋壹個（重零點貳玖公克）、門號0000
000000號行動電話壹支（含ＳＩＭ卡）及門號00000
00000號行動電話壹支（含ＳＩＭ卡）均沒收；販賣第一級
毒品所得新臺幣參仟元沒收之，如全部或一部不能沒收時，以其
財產抵償之。
    犯罪事實
一、乙○○前因違反動產擔保交易法案件，經本院於民國（下同
    ）93年7月23日，以93年度簡字第1058號判處有期徒刑4月確
    定，嗣於94年1月22日執行完畢。詎仍不知惕勵，明知海洛
    因係毒品危害防制條例規定之第一級毒品，不得販賣，竟意
    圖營利，基於販賣海洛因之概括犯意，以其所有之門號0000
    000000號、0000000000號（均含SIM卡）行動電話為聯絡工
    具，分別於「94年5、6月間某日」、「94年9、10月間某日
    」、「95年1、2月間某日」，在位於臺南市○區○○路三段
    181號之華興里活動中心旁之水果攤前，先後3次均以新臺幣
    （下同）1000元之價格，連續販賣微量之海洛因各1小包予
    丙○○，共計販賣海洛因所得為3000元（未扣案）。其後，
    乙○○復基於同上之概括犯意，於95年5月25日下午4時餘許
    ，與丙○○以電話約妥買賣海洛因等事宜，乙○○旋即駕駛
    車牌號碼VAK-075號輕型機車，攜帶海洛因1包（淨重0.09公
    克，空包裝重0.29公克），至上開水果攤前，以1000元之價
    格，著手欲將上開海洛因1小包販賣予駕駛車牌號碼2M-1847
    號小客車之丙○○，惟因乙○○發覺遭員警跟蹤，遂停止交
    易，未將上開毒品交予丙○○，亦未拿取1000元，騎車離開
    現場，而跟蹤之臺南市警察局第五分局（下稱第五分局）開
    元派出所員警楊佳璋、郭宗順繼續尾隨，乃於同日下午5時
    許，在臺南市○區○○路三段240巷17號前，攔獲柯、郭2人
    ，在乙○○騎乘之上開輕型機車腳踏板處，扣得上開海洛因
    1小包（含乙○○所有供包裝上開海洛因販賣所用之包裝袋1
    個），並由乙○○身上扣得上開門號之行動電話各1支（均
    含SIM卡），且見駕駛上開小客車之丙○○之手裡握有1000
    元，查悉上情，致使該次販賣行為未遂。
二、案經第五分局移送臺灣臺南地方法院檢察署檢察官偵查起訴
    。
    理    由
一、訊據被告乙○○固承認其以上開2支門號行動電話為聯絡工
    具，並於上開4次時、地，其中3次交付海洛因各1小包予證
    人丙○○完畢，其餘1次持有扣案之海洛因1小包，尚未交付
    予丙○○即遭警查獲，員警並扣得上開2支行動電話等情無
    訛（見本院訴緝卷第59-62頁），惟矢口否認涉有海洛因犯
    行，辯稱：我是與丙○○合資購買毒品，錢是由我先墊付，
    並非販賣云云（見本院訴字卷第24頁，本院訴緝卷第80頁）
    。經查：
  (一)本件被告所為上開犯罪事實，業據證人丙○○於偵審中結證
    屬實（見偵卷第17-18頁，本院訴緝卷第74-80頁），且丙○○於審理中並表示其於偵查中之證述乃出於自由意識而為，
    未遭受檢察官之威脅、利誘、強暴及脅迫等語（見本院訴緝
    卷第74頁），復參酌丙○○於偵審中結證稱：我與被告於94
    年初認識，不太熟，是朋友等語（見偵卷第18頁，本院訴緝
    卷第66、67、76、77頁），是丙○○與被告顯無仇怨，而販
    賣毒品又屬重罪，丙○○應無設詞構陷被告之理；又第五分
    局開元派出所員警於95年5月25日晚間7時5分許，採集丙○○尿液送驗，結果呈嗎啡陽性反應之情，亦有採驗尿液編號
    年籍對照表及長榮大學95年6月22日尿液檢驗確認報告各1紙
    附卷可憑（見偵卷第39、40頁），另扣案之白粉1小包經送
    法務部調查局依據化學呈色法、氣相層析質譜儀分析法鑑驗
    結果，確實含第一級毒品海洛因成分（淨重0.09公克，空包
    裝重0.29公克），有該局95年7月5日調科壹字第200006361
    號鑑定通知書1紙在卷可稽（見偵卷第25頁）。再者，被告
    上開遭警查獲之過程，亦經證人楊佳璋、郭宗順於審理中到
    庭結證明確（見本院訴緝卷第94-97頁），且被告亦自承其
    以上開2支行動電話與丙○○聯絡，其曾有上開3次交付海洛
    因各1小包予丙○○，上開1次持有扣案海洛因1小包，尚未
    交付予丙○○即遭警查獲等情，此外，復有上開海洛因1小
    包（淨重0.09公克，空包裝重0.29公克）及上開2支均含SIM
    卡之行動電話（其中門號0000000000號含SIM卡之行動電話
    係被告所申裝，有偵卷第42頁之通聯調閱查詢單1紙可佐）
    扣案可憑。本件犯罪事實，可予採認。
  (二)其次，(1)按所謂「合資」購買毒品，對於出面向上手購買毒
    品再轉交者並無利可圖，且購買者原可依其資力之不同而增
    減其購買之數量，並無必須與他人合資購買之必要性存在，
    基於人類追求自己利益之本能以觀，一般毒品施用者大多習
    於利用轉手毒品之機會牟取利益，苟非有特殊情事，較少以
    所謂「合資購買」之方式取得毒品，雖有謂合資購買毒品份
    量較多，較為便宜云云，然毒品係違禁物，物稀價昂，貨源
    取得不易，並非一般滯銷商品須以打折或多買多送之方式促
    銷，毒品價格大都是決定於市場供需之多寡，尚難認有所謂
    購買較多較便宜之必然情事，因此所謂「合資購買毒品」，
    在理論上固有其存在之或然性，然依實際情況言，多半係基
    於施用毒品者彼此間具有較特殊之關係或交情之前提下（例
    如配偶、兄弟或感情極佳之朋友等），始較有存在之情形，
    而在不具有上述特殊關係之情形下，事實上較為罕見。又「
    代為購買」一般均係在購買者無貨源而代買者有貨源之情形
    下為常見，惟如非具有特殊關係或交情，一般人鮮少願無代
    價而多次為他人奔走代買毒品，在實務上多見所謂「代買者
    」以相同價格買入一定份量之毒品，然後減少其若干份量後
    ，交付所謂「委託購買者」，或由其先以一定價格買入毒品
    後，再以較高價格交付相同份量毒品予所「委託購買者」，
    以獲取代買轉手之報酬或利潤，因此雖均以所謂「委託代買
    」之名詞形容彼此間之轉手交易毒品行為以圖卸責，惟究其
    行為之實際性質與效果，則與轉賣或販賣以賺取差價之行為
    並無二致。(2)本件被告先前於警偵訊時及檢察官聲請羈押審
    理中，均係供稱其是為丙○○調貨買毒品，並未辯稱合資購
    買毒品等語（見警卷第1-5頁，偵卷第8-10頁，本院聲羈卷
    第4-9頁），嗣於本院審理中始改行辯稱合資云云，是被告
    先後所辯，反覆不一，其先後辯解之真實性甚值懷疑；又證
    人丙○○於審理中雖證稱：我打電話給被告問他有沒有海洛
    因，他說有我就跟他拿，但是我知道那個東西很貴，我就兩
    三百或五百一千補貼他當生活費，不算是跟他買云云（見本
    院訴緝卷第67-71、74頁），惟丙○○於審理中復證稱：我
    向被告拿到上開3次海洛因，其中只有第2次有給被告1000元
    ，第1、3次均都沒有拿錢給被告云云（見本院訴緝卷第75、
    78、79頁），前後不符，且與被告所辯關於合資購買毒品云
    云，皆不相合，而丙○○於偵查中業已證稱：被告販賣海洛
    因給我，我們的交易習慣是每次我拿一千元給被告，被告就
    拿一小包給我，我沒有請被告幫忙調毒品，我是問他有無毒
    品可賣我等語明確（見偵卷第18頁），故丙○○於審理中所
    證實有曲意迴護被告之情；另參之被告與丙○○並無任何親
    屬關係，被告於偵查中亦自陳其僅與丙○○見過二、三次面
    等語（見偵卷第9頁），若謂被告甘冒司法查緝之高度風險
    ，未獲得任何利潤，而「免費」為他人奔走代為購買毒品，
    或者與他人合資而由被告獨自出面購買毒品，實不合理，且
    丙○○自查獲迄今之歷次陳述，始終未明確提及其係請被告
    代購或合購毒品之事，顯見被告對於本件事確有推諉卸責、
    避重就輕情事，益徵被告所為諸次辯解及丙○○於審理中關
    於補貼被告生活費云云之所證，均與事實不符，無法採信。
  (三)又次，(1)證人丙○○於偵查中雖證稱：我從95年2月起向被
    告買海洛因，買過2、3次云云（見偵卷第17、18頁），惟參
    諸丙○○該等關於本件買賣海洛因之時間及次數等偵查中之
    證述，其內容過於簡略籠統，嗣丙○○於審理中經傳喚到庭
    作證，由檢辯雙方進行嚴密之交互詰問，並經審判長補充訊
    問，且被告亦對之表示意見在卷，其敘述較為詳盡仔細，自
    以丙○○於審理中所證關於被告曾於犯罪事實欄所指3次時
    間交付海洛因各1小包予丙○○完畢之證述為可採。(2)另證
    人丙○○於審理中復證稱：我遭警察在上開時、地查獲時，
    我手上拿著1000元，該1000元是等一下要還人的，不是要向
    被告買海洛因的錢云云（見本院訴緝卷第79頁），徵諸丙○○於上開遭警查獲時，尚駕駛上開小客車緊隨於被告機車後
    方，應無提前拿出而手握稍後欲另還他人1000元金錢之理，
    且其等之交易習慣是丙○○拿1000元給被告，被告則拿海洛
    因1小包給丙○○等情，亦見前述，故丙○○手中所握之上
    開1000元自係欲向被告購買海洛因之金錢，丙○○所辯該10
    00元是要還人云云，並不可採。(3)至於被告另辯稱：門號00
    00000000號行動電話是丁○○交給我的，我交給丙○○的海
    洛因是向丁○○買的云云（見本院訴緝卷第60-62頁），惟
    經證人丁○○於偵審中到庭結證否認在卷（見偵卷第98-99
    頁，本院訴緝卷第81-94頁），且門號0000000000號電話之
    申辦人亦非丁○○，有通聯調閱查詢單資料在卷可佐（見偵
    卷第44-45頁），此外並無證據可認被告關於此部分之辯解
    為真正，故尚難認此等辯解可採。
  (四)另次，參以我國查緝毒品之施用或販賣一向執法甚嚴，對於
    販賣毒品者尤科以重度刑責，又販賣毒品既係違法行為，當
    非可公然為之，亦無公定價格，且容易分裝並增減份量，而
    每次買賣之價量，可能隨時依雙方關係深淺、資力、需求量
    及對行情之認知、來源是否充裕、查緝是否嚴謹、購買者被
    查獲時供述購買對象之可能風險之評估等情形，而異其標準
    ，非可一概而論；而買受毒品之人通常亦無法探知販毒者賺
    取利潤幾何，是販賣毒品之利得，除販毒者坦承犯行或價量
    俱臻明確外，委難察得實情，販賣之人從價差或量差中牟利
    之方式雖異，其意圖營利之販賣行為則同一。是以因第1級
    毒品海洛因量微價高，販賣者率有利益可圖，被告販賣毒品
    ，如無利益可得，自不會多次甘冒遭警查獲可能處以重刑之
    風險而如此作為，則被告雖否認有販賣海洛因犯行，而無可
    查證其賣出確實賺取之差價，惟依前所述，被告販賣海洛因
    當有意圖營利之犯意甚明。
  (五)綜上，被告上開所辯要係飾卸之詞，不足採信，本件事證明
    確，被告犯行洵堪認定，自應依法論科。
二、新舊法比較：被告為本件行為後，刑法部分條文業於95年7
    月1日修正施行，修正後刑法第2條第1項規定：「行為後法
    律有變更者，適用行為時之法律，但行為後之法律有利於行
    為人者，適用最有利於行為人之法律。」，上開規定乃與刑
    法第1條罪刑法定主義契合，而貫徹法律禁止溯及既往原則
    ，係規範行為後法律變更所生新舊法律比較適用之準據法，
    是刑法第2條本身雖經修正，但刑法第2條既屬適用法律之準
    據法，本身尚無比較新舊法之問題，應一律適用裁判時即修
    正後刑法第2條規定以決定適用之刑罰法律，合先敘明。
  (一)修正前刑法第33條第5款原規定：「罰金：（銀元）一元以
    上」，復依罰金罰鍰提高標準條例第一條前段規定提高為十
    倍，折算新臺幣為三十元；於本次修正後刑法第三十三條第
    五款規定：「罰金：新臺幣一千元以上，以百元計算之」，
    依修正前法律之規定，被告所犯販賣第一級毒品罪若併科罰
    金，其最高度為新臺幣一千萬元，最低度為新臺幣三十元；
    若依修正後之法律規定，被告所犯販賣第一級毒品罪若併科
    罰金，其最高度為新臺幣一千萬元，最低度為新臺幣一千元
    ，是修正後之規定並非較有利於被告。
  (二)被告為本件犯行時之刑法第56條規定：「連續數行為而犯同
    一之罪名者，以一罪論。但得加重其刑至二分之一。」；而
    被告為該等行為後，上開法條則已刪除。該項刪除雖非犯罪
    構成要件之變更，但已影響行為人刑罰之法律效果，自屬法
    律有所變更，而有比較新舊法之必要。被告關於本件多次販
    賣毒品之行為，若依舊法規定，僅以一罪論；若依新法，則
    須分論併罰。經比較新、舊法之結果，此部份應以被告行為
    時之舊法較有利於被告。
  (三)修正前刑法第64條第2項、修正前刑法第65條第2項原分別規
    定：「死刑減輕者，為無期徒刑，或為十五年以下十二年以
    上有期徒刑」、「無期徒刑減輕者，為七年以上有期徒刑」
    ，而本次修正後刑法第64條第2項、修正後刑法第65條第2項
    則規定：「死刑減輕者，為無期徒刑」、「無期徒刑減輕者
    ，為二十年以下十五年以上有期徒刑」，比較新、舊法適用
    結果，修正後分別將刑法第64條第2項、第65條第2項之死刑
    、無期徒刑減輕規定，由「為無期徒刑，或為十五年以下十
    二年以上有期徒刑」、「為七年以上有期徒刑」，提高為「
    為無期徒刑」、「為二十年以下十五年以上有期徒刑」，故
    就本件犯行部分而言，修正後之規定並非較有利於被告。
  (四)修正前刑法第59條原規定：「犯罪之情狀可憫恕者，得酌量
    減輕其刑」，於本次修正後則規定：「犯罪之情狀顯可憫恕
    ，認科以最低度刑仍嫌過重者，得酌量減輕其刑」，上開條
    文修正前與修正後雖用語不同，但實質內涵則相同，對本件
    犯行而言，並無所謂有利或不利之情形，應逕行適用修正後
    之規定。又按刑法第47條有關累犯之規定，修正前規定「受
    有期徒刑之執行完畢，或受無期徒刑或有期徒刑一部之執行
    而赦免後，5年以內再犯有期徒刑以上之罪者，為累犯，加
    重本刑至2分之1。」就被告在95年7月1日以前所犯，則依95
    年7月1日修正施行前後刑法第47條新舊法規定，均符合累犯
    之要件，刑罰權規範狀態並無利或不利之變更，無庸為新舊
    法比較，自應綜合全部罪刑之結果而為比較後，整體適用法
    律（最高法院97年度第2次刑事庭會議決議酌參），是本件
    經綜合全部罪刑之結果（詳後），認應適用修正前刑法較有
    利於被告，故關於累犯亦應適用修正前刑法第47條規定，論
    以累犯，並加重其刑。
  (五)關於加減例部分：修正前刑法第68條規定：拘役或罰金加減
    者，僅加減其最高度；新修正刑法第67條則規定：有期徒刑
    或罰金加減者，其最高度及最低度同加減之；新法修正，罰
    金最低度同時減輕（加重）之，使法官量刑範圍受到擴張（
    減縮），行為人將受到較舊法罰金最低度較低（高）之刑罰
    ，行為人受處罰之實質內涵顯有變更，屬於法律變更，自應
    比較新舊法，適用最有利行為人之新（舊）法。
  (六)綜上，舊法關於連續犯之規定，較有利於被告，而本件復未
    科以罰金之刑，衡諸整體統合比較結果及不得割裂適用法律
    之原則，應依刑法第2條第1項前段之規定，本件犯行一體適
    用修正前刑法之相關規定予以處斷。
三、(一)核被告乙○○所為，係3次犯毒品危害防制條例第4條第1
    項之販賣第1級毒品罪及1次犯同條例第4條第5項、第1項之
    販賣第1級毒品未遂罪。按已著手於犯罪行為之實行而不遂
    者，為未遂犯，刑法第25條第1項定有明文。所謂著手係指
    犯罪行為人對於犯罪構成事實開始實行而言，上訴人既有販
    賣安非他命之故意，且與購買者林○興談妥數量、價格，並
    約定交易地點，達成契約之合致，已經著手於犯罪行為之實
    行，嗣雖未及取交安非他命，即為警查獲，致其第二次之販
    賣行為未得逞，仍應論以販賣罪之未遂犯（最高法院87年度
    臺上字第2005號裁判參照）；查證人丙○○於偵審中結證稱
    ：查獲那天我以電話問被告現在有沒有海洛因，他說有，我
    們就約在上開水果攤見面，到了約定地點，他騎機車要我跟
    著他走，我就跟他轉進去巷口，就被警察查獲等語（見偵卷
    第17頁，本院訴緝卷第68、69頁），且證人楊佳璋於審理中
    亦結證：我們從臺南市○○路○段140巷跟蹤騎機車的被告
    ，見他到水果攤要交付毒品的時候，他發現我們尾隨在後，
    沒有直接跟丙○○交易，被告就騎機車在前，丙○○駕小客
    車尾隨在後，一直到我們將他們攔下來，在被告機車腳踏板
    處，扣得上開海洛因，而且看到丙○○之手裡握有1000元等
    語（見本院訴緝卷第95頁），被告既有販賣海洛因之犯罪事
    實，業見前述，參諸上開所引裁判意旨，被告遭警查獲該次
    部分應屬販賣海洛因罪之未遂犯；又被告持有遭警查獲扣案
    之上開海洛因1小包，並無證據可認係被告基於營利之目的
    而販入，尚難認被告取得該海洛因1小包之時，販賣毒品行
    為即已完成，併為說明。被告持有海洛因之低度行為，應為
    販賣之高度行為所吸收，不另論罪。又被告所為上開3次販
    賣海洛因及1次販賣海洛因未遂等犯行，時間緊接，地點相
    同，罪名與構成要件相同，顯係基於概括犯意反覆為之，為
    連續犯，應依修正前刑法第56條之規定，論以一販賣海洛因
    既遂罪，並加重其刑（惟因販賣第1級毒品罪之法定本刑為
    死刑或無期徒刑，依法均不得加重，故僅就得併科罰金之法
    定罰金刑部分，依法加重其刑）。另本件上開第1、2次販賣
    海洛因既遂部分雖未經起訴意旨論及，惟本院既認此2部分
    與上開第3次販賣海洛因既遂及販賣海洛因未遂部分有連續
    犯之裁判上一罪之關係，自為起訴效力所及，則本院自得加
    以審理；再公訴意旨另謂被告自95年2月中旬起至同年3月中
    旬止，在上開水果攤前，以1000元價格販賣海洛因1小包（
    重量不詳）予丙○○，共計販賣約1至2次云云，訊據被告否
    認涉有此等販賣海洛因部分罪嫌，雖證人丙○○於偵查中證
    稱：我從95年2月起有向被告買海洛因，買過2、3次等語（
    見偵卷第18頁），惟丙○○所證甚為簡略，且乏其他證據可
    佐該等證言之真實性，故不能僅憑丙○○該等證述，即認被
    告犯有檢察官所指此部分販賣海洛因行為，又公訴意旨認此
    部分與被告上開經起訴判決有罪部分之犯行有刑法修正前之
    裁判上一罪連續犯關係，爰不另為無罪之諭知，併予敘明。
    另被告前因違反動產擔保交易法案件，經本院以93年度簡字
    第1058號判處有期徒刑4月確定，嗣於94年1月22日執行完畢
    等情，有臺灣高等法院被告前案紀錄表在卷可稽，被告於有
    期徒刑執行完畢後，5年內再犯本件有期徒刑以上之罪，應
    依修正前刑法第47條規定，論以累犯，除法定刑為死刑、無
    期徒刑部分不得加重外，其餘部分（罰金刑）依法加重其刑
    ，並遞加重之。(二)另被告所為販賣海洛因之犯行固應非難，
    惟其所犯上開販賣海洛因罪之法定本刑為死刑或無期徒刑之
    罪，被告販賣毒品之對象僅有1人，惟販賣次數及數量非鉅
    ，獲利有限，足見其非販賣毒品之大、中盤商，就全部犯罪
    情節觀之，尚非重大惡極，相較於長期、大量販賣毒品之真
    正毒梟而言，其對社會秩序與國民健康之危害，顯然較不成
    比例，倘科以最輕之法定本刑無期徒刑，未免過苛，情輕而
    法重，在客觀上足以引起一般同情，難謂符合罪刑相當性及
    比例原則，且無從與真正長期、大量販毒之惡行區別，是本
    院衡其犯罪情狀，認被告等若科以最輕本刑無期徒刑，仍屬
    過重，故就本件犯行，依修正後刑法第59條及修正前刑法第
    64條第2項、修正前第65條第2項之規定，減輕其刑，其中法
    定刑之罰金刑部分，同時具有加重及減輕事由，依法先遞加
    重後減輕之。
四、爰審酌被告販賣海洛因之價格、數量、所得，販賣海洛因戕
    害他人健康，足使購買施用者導致精神障礙、性格異常，甚
    至造成生命危險之生理成癮性及心理依賴性，危害社會治安
    ，惡性非輕，且被告不思以正當途徑合法掙取金錢，圖以販
    賣毒品牟利，犯罪動機不良，被告於犯後否認犯行暨被告之
    素行、智識程度及生活情況等一切情狀，量處如主文所示之
    刑，以示懲儆。扣案之海洛因1小包（淨重0.09公克），係
    本件查獲之第1級毒品，不問屬於犯人與否，應依毒品危害
    防制條例第18條第1項前段之規定宣告沒收銷燬之。又上開
    海洛因之外包裝（重0.29公克）係被告所有，供作包裝上開
    海洛因販賣之用，扣案之上開門號行動電話2支（均含SIM卡
    ），均係被告所有並供被告販賣毒品海洛因犯罪所用之物（
    其中門號0000000000號含SIM卡之行動電話，雖非被告所申
    裝，業見前述，惟既係被告持續使用，復無法證明由他人交
    予被告使用，則堪認該行動電話乃係被告所有），業見前述
    ，應依毒品危害防制條例第19條第1項之規定宣告沒收；本
    件被告販賣海洛因既遂3次所得共3000元，應依毒品危害防
    制條例第19條第1項沒收，然因未經扣案，如全部或一部不
    能沒收，以其財產抵償之。至於本件遭查獲時，丙○○握有
    之上開1000元，尚非被告販毒之所得，於本件不為沒收之宣
    告。
據上論斷，應依刑事訴訟法第299條第1項前段，毒品危害防制條
例第4條第1項、第18條第1項前段、第19條第1項，刑法第2條第1
項前段、第11條、第56條（修正前）、第47條第1項（修正前）
、第59條，判決如主文。
本案經檢察官王誠到庭執行職務。
中    華    民    國    97    年    8     月    27    日
                刑事第八庭 審判長法  官  彭喜有
                                 法  官  包梅真
                                 法  官  盧鳳田
以上正本證明與原本無異。
如不服本判決應於收受本判決後十日內向本院提出上訴書狀，並
應敘述具體理由。如未敘述上訴理由者，應於上訴期間屆滿後二
十日內向本院補提理由書狀（均須按他造當事人之人數附繕本）
「切勿逕送上級法院」。
                                 書記官  吳姁穗
中    華    民    國    97    年    8     月    27    日
附錄論罪科刑法條：
毒品危害防制條例第4條：
製造、運輸、販賣第一級毒品者，處死刑或無期徒刑；處無期徒
刑者，得併科新臺幣1千萬元以下罰金。
製造、運輸、販賣第二級毒品者，處無期徒刑或7年以上有期徒
刑，得併科新臺幣7百萬元以下罰金。
製造、運輸、販賣第三級毒品者，處5年以上有期徒刑，得併科
新臺幣5百萬元以下罰金。製造、運輸、販賣第四級毒品者，處3
年以上10年以下有期徒刑，得併科新臺幣3百萬元以下罰金。
製造、運輸、販賣專供製造或施用毒品之器具者，處1年以上7年
以下有期徒刑，得併科新臺幣1百萬元以下罰金。
前五項之未遂犯罰之。


司法院資訊處製作；財團法人民間司法改革基金會備份。
